Deybic Johan Rojas Sanabria

Programador PHP

Sitio web: https://deybicrojas.com

Email: deybic9715@gmail.com **Dirección:** Calle 65 12w – 84 apto 307, Monterredondo

Teléfono: (+57) 318 746 8618 Fecha de nacimiento: 14-08-1997 Nacionalidad: Colombiano

Enlace: www.linkedin.com/in/deybicrojas



OBJETIVO PROFESIONAL

Como tecnólogo en sistemas, mi formación laboral se ha enfocado en prestación de servicios en diferentes áreas.

En el desarrollo académico de mi carrera tecnológica participé en un semillero de investigación donde desarrollé habilidades como hablar en público y trabajo en equipo aparte de reforzar mis conocimientos en desarrollo de aplicaciones web.

Tengo más de 2 años de experiencia certificada como desarrollador web, y mi objetivo es seguir ampliando mi experiencia, al igual que mis conocimientos en el campo de desarrollo de aplicaciones web.

EXPERIENCIA

Bucaramanga, Colombia Septiembre 2021 – Marzo 2022

Bucaramanga, Colombia Marzo 2022 – Mayo 2023

Desarrollador Junior

World POS Solutions

- * Analizar y desarrollar soluciones web funcionales de alta calidad.
- * Realizar mantenimiento y corrección de bugs
- * Implementar código reutilizable y librerías. PHP, JQUERY, HTML, CSS, MYSQL, POSTGRESQL, SQL SERVER, SCRIPTCASE

Desarrollador Back End

150 Porciento S.A.S.

Desarrollar proyectos para Bavaria a nivel internacional en países como Colombia, Ecuador, México, Perú, Panamá, República Dominicana. *PHP, DRUPAL, SYMFONY, API, JQUERY, HTML, CSS, MYSQL*

EDUCACIÓN

Bucaramanga, Colombia 2015 - Octubre 2015

Bucaramanga, Colombia Marzo 2016 - Marzo 2018

Bucaramanga, Colombia

Aprobado el 18 de Enero de 2022

Bucaramanga, Colombia

Aprobado el 16 de Marzo de 2022

Técnico en Sistemas

SENA - CSET

Tecnólogo en Análisis y Desarrollo Sistemas de Información

SENA – CSET

Introducción a PHP con Composer

PLATZI

API REST con Laravel

PLATZI

.....

HABILIDADES

• Trabajo en equipo e Individual

• Liderazgo

Creatividad

Iniciativa

Puntual

• Responsable

Servicio al Cliente

• Hábil

Honesto

Formal

• Trabajo bajo presión

IDIOMAS Español

Nativo

LICENCIA

A2 B1 C1

VEHÍCULO Moto Propia

REFERENCIAS

Johan Ferney Viancha Abril, Solution Consultant II y Sophossolutions, vianchajohan@gmail.com, 3123213432

Carlos Fernando Riaño Calderón, Software Developer, Mercado Libre, fercho8260@gmail.com, 317 261 9055

HABILIDADES TÉCNICAS

- PHP
- DRUPAL
- CSS3
- JAVASCRIPT
- JQUERY
- SQL
- MYSQL
- POSTGRESQL
- SQL SERVER
- GIT
- GITHUB
- SCRUM